# 法定盈余公积幕布亏损问题咨询

提问人：Jasmyn-X 时间：2021-10-12 21:33:07
陈版主，您好！有两个问题需向您咨询： 1 、我们是一家有限责任公司，现我公司以前年度累计计提法定盈余公积 70 万元，截至目前累计亏损 20 万元，因公司目前已无业务收入，是否可以直接以法定盈余公积弥补亏损？以法定盈余公积弥补亏损是否需到本年年末进行，还是说任何时间都可以？
2 、因公司目前有一位股东需要减资退出，法定盈余公积弥补亏损后的余额是否可以直接转入未分配利润，进行分配？
是否有相关法律条文规定：用盈余公积分配股利后,法定盈余公积金不得低于注册资本的25%。

回答人：chenyiwei
1 、公司法并未规定只有在年末才能进行补亏操作。但弥补亏损的事项需由股东（大）会决议通过方可实施。
2 、法定盈余公积补亏后仍有剩余的，在公司清算前不得转入未分配利润分配给股东。但是，股东确定减资款金额时仍可考虑这部分盈余公积份额，支付给股东的减资款超出所减少的实收资本的差额，依次冲减资本公积（资本溢价或股本溢价）、盈余公积、未分配利润。